---
title: "Olah Data TK (dari Dapodik)"
author: "Rex Evan"
format: html
editor: visual
---

```{r}
library(tidyverse)
```


# Regular Expression

Sebelum mulai, mari latihan menggunakan regex dulu. 
dari nama-nama file dapodik, ambil nama-nama kecamatan. 


`Kec. [^-]+`
1. String yang ingin diekstrak, dimulai dengan string `Kec. ` (termasuk karakter spasi)
2. Tanda `-` merupakan tanda batas. Kita ingin mengambil semua karakter sebelum tanda `-`
3. Tanda `^` menunjukkan *awal dari suatu string*. **Akan tetapi**, dalam kasus ini tanda `^` ada di dalam `[]` yang punya arti berbeda. 
4. `[^ ]` merujuk kepada *karakter yang bukan ...*. Dalam kasus ini `[^-]` merujuk kepada *karakter yang bukan* `-`
5. Tanda `+` adalah *quantifiers*, merujuk pada *1 atau lebih karakter*.

lalu kenapa `Kec. [^-]+` tidak juga mengekstrak karakter-karakter **setelah** tanda `-`? .
Karena dalam `Kec. [^-]+` **tidak meninta apapun setelah tanda** `-`. Jadi `str_extract` tidak melanjutkan pencarian. 


```{r}
#| include: false


list.files("data/") |> str_extract("Kec. ([^-])+") |> word(2,-1) |>str_squish()

list.files("data/") |> str_extract("Kec. .+")
list.files("data/") |> str_extract("Kec. [^-]+") |> str_squish() |> str_remove("Kec.")


list.files("data/") |> str_extract("Kec. [^-]+")

list.files("data/") |> str_extract("Kec. ([^-])+")
list.files("data/") |> str_extract("Kec. [^-]+")
```

# Coba kerjakan 1 observasi

```{r}
lokasi_file <- "data/Data Sekolah Kec. Alok - Dapodikdasmen.xlsx" 

lokasi_file |>
    readxl::read_xlsx(skip = 1) |>
    janitor::clean_names() |>
    filter(bp == "TK")

```

# make it a function

```{r}
ambil_data_tk_dapodik <- function(file_path = file_path) {
    
    pacman::p_load(tidyverse)
    
    y <- file_path |>
    readxl::read_xlsx(skip = 1) |>
    janitor::clean_names() |>
    filter(bp == "TK")
    
    return(y)
}
```

# Coba purrr

```{r}
tbl_tkk <- tibble(
    lokasi_file = paste0("data/", list.files("data/"))
) |>
    transmute(
        kec = lokasi_file |> str_extract("Kec. ([^-])+") |> word(2,-1) |>str_squish(), 
        tbl_dapodik = map(lokasi_file, ambil_data_tk_dapodik)
    ) |> 
    unnest(tbl_dapodik)

tbl_tkk
```

# Identifikasi kolom

-   kec : Kecamatan
-   no : nomor baris
-   nama_sekolah : Nama Sekolah
-   npsn : Nomor sesuatu sesuatu
-   bp : tingkatan pendidikan
-   status : status sekolah (Swasta / Negeri)
-   last_sync : waktu sinkronisasi terakhir
-   jml_sync : frekuensi sinkronisasi
-   pd : jumlah peserta didik
-   rombel : rombongan belajar (kelas)
-   guru : jumlah guru
-   pegawai : jumlah pegawai
-   r_kelas : jumlah ruang kelas
-   r_lab : jumlah ruang laboratorium
-   r_perpus : jumlah perpustakaan

## menghitung jumlah sekolah, guru, dan murid menurut status sekolah dan kecamatan 

```{r}

tbl_tkk

tbl_tkk |> 
    group_by(kec, status) |>
    count(sort = TRUE) |>
    pivot_wider(names_from = status, values_from = n)
    


tbl_tkk_siap 

tbl_tkk |>
    group_by(kec, status) |>
    summarise(
        murid = sum(pd),
        guru = sum(guru), 
        sekolah = n()
    ) |> ungroup() |>
    pivot_longer(cols = murid:sekolah) |>
    pivot_wider(names_from = status, values_from = value) |>
    mutate(
        Negeri = Negeri |> replace_na(0),
        Swasta = Swasta |> replace_na(0),
        Jumlah = Negeri  + Swasta
    )
```

# save it

```{r}
write_rds(tbl_tkk_siap, "output/rds/tabel_tkk.rds")
write_csv(tbl_tkk_siap, "output/csv/tabel_tkk.csv")
```


